【裁判字號】    97,裁,5401
【裁判日期】    971218
【裁判案由】    營利事業所得稅
【裁判全文】
最  高  行  政  法  院  裁  定
                                      97年度裁字第5401號
聲  請  人  祥基建設股份有限公司
代  表  人  甲○○
訴訟代理人  郭金守會計師
上列聲請人因與相對人財政部高雄市國稅局間營利事業所得稅事
件，對於中華民國97年9月18日本院97年度裁字第4498號裁定，
聲請再審，本院裁定如下：
    主  文
再審之聲請駁回。
再審訴訟費用由聲請人負擔。
    理  由
一、按對於終審法院之裁定有所不服，除合於法定再審原因得聲
    請再審外，不容以其他之方法聲明不服，故不服終審法院之
    裁定而未以聲請再審之程序為之者，仍應視其為再審之聲請
    ，而依聲請再審程序審理裁判。本件聲請人提出再審之訴狀
    對於本院確定裁定聲明不服，依上說明，仍應視其為再審之
    聲請，而依聲請再審程序審理裁判。次按，當事人對於本院
    裁定聲請再審，必須原裁定有行政訴訟法第273條之情形者
    ，始得為之。而該條第1項第1款所謂「適用法規顯有錯誤」
    ，係指原判決所適用之法規與該案應適用之現行法規相違背
    ，或與解釋判例有所牴觸而言，至於法律上見解之歧異，聲
    請人對之縱有爭執，要難謂為適用法規錯誤。
二、本件聲請人因營利事業所得稅事件，提起行政訴訟，為高雄
    高等行政法院（下稱原審法院）民國（下同）91年度訴字第
    743號判決撤銷訴願決定及原處分（復查決定含原核定處分
    ），相對人提起上訴，經本院94年度判字第1494號判決（下
    稱原確定判決）廢棄原審法院判決，並駁回聲請人在第一審
    之訴。聲請人以原確定判決有行政訴訟法第273條第1項第1
    款及第14款再審事由，提起再審之訴，關於以行政訴訟法第
    273條第1項第14款為再審事由部分，經本院97年度裁字第16
    96號裁定移送於原審法院後，原審法院以97年度再字第14號
    判決駁回再審之訴，聲請人不服，提起上訴，復經本院97年
    度裁字第4498號裁定（下稱原確定裁定）以其上訴理由，係
    就原審取捨證據、認定事實之職權行使，指摘其為不當，並
    就原審已論斷者，泛言未論斷，或就原審所為論斷，泛言其
    論斷矛盾，而非具體表明合於不適用法規、適用法規不當、
    或行政訴訟法第243條第2項所列各款之情形，難認對該判決
    之如何違背法令已有具體之指摘，應認其上訴為不合法為由
    ，駁回其上訴（另聲請人對本院94年度判字第1494號判決，
    本於行政訴訟法第273條第1項第1款事由提起再審之訴部分
    ，則經本院97年度判字第56號判決駁回再審之訴）。
三、本件聲請人對於原確定裁定聲請再審，其聲請再審意旨略謂
    ：原審判決引用所得稅法第110條立法目的在處罰申報不實
    為論述基礎，其立論前提既模糊亦非正確，邏輯推演之結論
    當然錯誤，自屬違背法令。又聲請人87年度營利事業所得稅
    之結算申報，並非使用藍色申報書，亦未經會計師查核簽證
    ，即非適用盈虧互抵之營利事業，非所得稅法第110條第3項
    立法理由及同法第39條規範之範疇、對象，原審判決拘泥所
    得稅法第110條第3項規定文義，置66年增訂所得稅法第110
    條第3項立法理由於不顧，牴觸司法院釋字第420號、第496
    號解釋意旨。原確定裁定卻指稱「係就原審取捨證據，認定
    事實之職權行使」，非具體表明合於不適用法規、適用法規
    不當，依改制前行政法院86年度判字第1781號判決意旨，亦
    屬法規錯誤云云。
四、經查：本件原確定裁定是以聲請人上訴理由狀所載內容，係
    就原審取捨證據、認定事實之職權行使，指摘其為不當，並
    就原審已論斷者，泛言未論斷，或就原審所為論斷，泛言其
    論斷矛盾，而非具體表明合於不適用法規、適用法規不當、
    或行政訴訟法第243條第2項所列各款之情形，難認對該判決
    之如何違背法令已有具體之指摘，乃認聲請人上訴不合法予
    以駁回等情，已經原確定裁定論斷甚明，並無與該案應適用
    之現行法規顯然違背，或與解釋判例顯有牴觸之情，是聲請
    人認其已對原確定判決之違法，已為具體之指摘，無非係聲
    請人相異見解，依首開說明，尚與所謂適用法規顯有錯誤有
    間，故聲請人據為本件再審之聲請，其聲請為顯無再審理由
    ，應予駁回。
五、據上論結，本件聲請為無理由。依行政訴訟法第283條、第
    278條第2項、第104條、民事訴訟法第95條、第78條，裁定
    如主文。
中    華    民    國    97    年    12    月    18    日
                    最高行政法院第五庭
                        審判長法官  劉  鑫  楨
                              法官  廖  宏  明
                              法官  帥  嘉  寶
                              法官  吳  慧  娟
                              法官  曹  瑞  卿
以  上  正  本  證  明  與  原  本  無  異
中    華    民    國    97    年    12    月    19    日
                              書記官  吳  玫  瑩


司法院資訊處製作；財團法人民間司法改革基金會備份。
